de: Aufbügelmethode: Transferpresse; Aufbügelbar (hitzeaktiviert); Ohne Hitze (druckempfindlich); Nähen erforderlich (zur Verstärkung); Dampfbügeleisen; Sonstige
ro-RO: Metoda de aplicare a materialului fuzibil: Presă la cald; Aplicare cu fierul (activare la cald); Fără căldură (sensibil la presiune); Necesită coasere (ca întăritură); Fier de călcat cu abur; Altele
ja: 溶融適用方法: ヒートプレス; アイロン接着 (熱活性化); 非加熱 (感圧式); 縫い付け必須 (補強として); スチームアイロン; その他
sl-SI: Način nanašanja talilnega materiala: Toplotna preša; Za likanje (toplotno aktivirano); Brez toplote (občutljivo na pritisk); Potrebno je šivanje (za ojačitev); Parni likalnik; Drugo
en: Fusible application method: Heat press; Iron-on (heat activated); No-heat (pressure sensitive); Sewing required (as reinforcement); Steam iron; Other
nb: Applikasjonsmetode for festemiddel: Varmepresse; Påstrykning (varmeaktivert); Uten varme (trykkfølsom); Krever sying (som forsterkning); Dampjern; Annet
cs: Metoda nanášení pomocí tavného lepidla: Termolis; Nažehlovací (teplem aktivované); Bez použití tepla (citlivé na tlak); Vyžaduje šití (jako výztuž); Napařovací žehlička; Ostatní
ru: Метод нанесения плавкого слоя: Термопресс; Приутюживание (активируется теплом); Без нагрева (самоклеящаяся); Требуется пришивание (для усиления); Паровой утюг; Другое
ko: 접착 심지 부착 방식: 열 프레스; 다리미 접착(열 활성화); 비가열(감압식); 봉제 필요(보강용); 스팀 다리미; 기타
sv: Metod för applicering av smältlim: Värmepress; Påstrykningsbar (värmeaktiverad); Utan värme (tryckkänslig); Kräver sömnad (som förstärkning); Ångstrykjärn; Övrigt
hu: Olvadó felvitel módja: Hőprés; Felvasalható (hőre aktiválódó); Hőmentes (nyomásérzékeny); Varrást igényel (erősítésként); Gőzölős vasaló; Egyéb
pl: Metoda nakładania materiału niskotopliwego: Prasa termiczna; Naprasowywany (aktywowany ciepłem); Bez ciepła (aktywowany naciskiem); Wymaga szycia (jako wzmocnienie); Żelazko parowe; Inna
vi: Phương pháp gắn keo dựng: Máy ép nhiệt; Ủi dán (kích hoạt bằng nhiệt); Không dùng nhiệt (nhạy với áp lực); Cần may (để gia cố); Bàn ủi hơi nước; Khác
sk-SK: Metóda nanášania pomocou tavnej fólie: Tepelný lis; Nažehľovacie (aktivované teplom); Bez tepla (citlivé na tlak); Vyžaduje sa prišitie (ako výstuž); Naparovacia žehlička; Iné
bg-BG: Метод на нанасяне на термозалепващия слой: Термопреса; С гладене (активира се чрез топлина); Без нагряване (чувствителен на натиск); Изисква шиене (като подсилване); Парна ютия; Друго
lt-LT: Lydžios priemonės naudojimo būdas: Terminis presas; Lyginamas lygintuvu (aktyvuojamas karščiu); Be karščio (jautrus spaudimui); Būtina prisiūti (kaip sutvirtinimą); Lygintuvas su garais; Kita
da: Påføringsmetode for klæbemiddel: Varmepresse; Stryges på (varmeaktiveret); Uden varme (trykfølsom); Kræver syning (som forstærkning); Dampstrygejern; Andet
fr: Méthode d'application par thermocollage: Presse à chaud; Thermocollant (activé par la chaleur); Sans chaleur (sensible à la pression); Couture requise (comme renfort); Fer à vapeur; Autre
zh-TW: 熱熔應用方式: 熱壓機; 熨燙 (受熱活化); 無熱 (壓敏); 需縫合 (作為加固); 蒸汽熨斗; 其他
pt-BR: Método de aplicação por fusão: Prensa térmica; Termocolante; Sem calor (sensível à pressão); Costura necessária (como reforço); Ferro a vapor; Outro
zh-CN: 热熔应用方法: 热压; 熨烫（热激活）; 免加热（压敏）; 需缝纫（作为加固）; 蒸汽熨烫; 其他
th: วิธีการใช้งานกาวแบบหลอมละลาย: เครื่องรีดร้อน; รีดทับ (กระตุ้นด้วยความร้อน); ไม่ใช้ความร้อน (ไวต่อแรงกด); ต้องเย็บ (เพื่อเสริมความแข็งแรง); เตารีดไอน้ำ; อื่นๆ
pt-PT: Método de aplicação do adesivo fusível: Prensa térmica; A ferro (ativado por calor); Sem calor (sensível à pressão); Costura necessária (como reforço); Ferro a vapor; Outro
nl: Aanbrengmethode smeltbare lijm: Hittepers; Opstrijkbaar (warmtegeactiveerd); Zonder warmte (drukgevoelig); Naaien vereist (als versterking); Stoomstrijkijzer; Anders
es: Método de aplicación del fusible: Prensa de calor; Termoadhesivo (activado por calor); Sin calor (sensible a la presión); Requiere costura (como refuerzo); Plancha de vapor; Otro
el: Μέθοδος εφαρμογής θερμοκολλώμενου υλικού: Πρέσα θερμότητας; Σιδερότυπο (θερμοενεργοποιούμενο); Χωρίς θερμότητα (ευαίσθητο στην πίεση); Απαιτείται ράψιμο (ως ενίσχυση); Σίδερο ατμού; Άλλο
it: Metodo di applicazione della termoadesiva: Termopressa; Termoadesivo (attivato dal calore); Senza calore (sensibile alla pressione); Cucitura necessaria (come rinforzo); Ferro a vapore; Altro
fi: Liimautuvan materiaalin levitystapa: Lämpöprässi; Silitettävä (lämpöaktivoituva); Ilman lämpöä (paineherkkä); Vaatii ompelun (vahvikkeena); Höyrysilitysrauta; Muu
hr-HR: Način primjene osigurača: Termopreša; Na glačanje (aktivira se toplinom); Bez topline (osjetljivo na pritisak); Potrebno šivanje (kao pojačanje); Glačalo na paru; Ostalo
tr: Yapıştırıcı uygulama yöntemi: Isı presi; Ütüyle yapışan (ısıyla aktifleşen); Isısız (basınca duyarlı); Dikiş gerektirir (güçlendirme için); Buharlı ütü; Diğer